【裁判字號】    89,易,1676
【裁判日期】    890913
【裁判案由】    就業服務法
【裁判全文】
臺灣臺北地方法院刑事判決                        八十九年度易字第一六七六號
    公  訴  人  臺灣臺北地方法院檢察署檢察官
    被      告  甲○○
右列被告因違反就業服務法案件，經檢察官提起公訴（八十九年度偵字第一二八四三
號），本院判決如左：
    主  文
甲○○違反雇主不得聘僱許可失效之外國人之規定，其聘用人數為壹人，處拘役貳拾
日，如易科罰金以參佰元折算壹日。
    事  實
一、甲○○明知僱主不得聘僱許可失效之外國人，竟仍自民國八十八年十二月底某日
    起至八十九年五月二十八日止，未經許可，以每週一次、每小時薪資新台幣（下
    同）二百五十元代價，聘僱原於八十七年二月八日由陳林格引進僱用，而於八十
    八年十二月二十七日逃逸，許可失效之菲律賓國籍人ＴＵＲＡＬＢＡ  ＳＯＴＥ
    ＲＡ  ＲＩＢＵ至其位於台北市○○路○段四三七巷七弄十號四樓從事清潔幫佣
    等工作。嗣於八十九年五月三十日，該菲律賓國籍人ＴＵＲＡＬＢＡ  ＳＯＴＥ
    ＲＡ  ＲＩＢＵ在台北市○○路五二０號前為警查獲後循線追查，始悉上情。案
    經臺北市政府警察局中山分局移送臺灣臺北地方法院檢察署檢察官偵查聲請簡易
    判決處刑，經本院裁定以普通訴訟程序審理。
    理  由
一、訊據被告矢口否認犯行，辯稱：我在偵訊時完全沒經驗，收到起訴書時，我有三
    點答辯，並不能依菲傭的說法，就認定我非法僱用菲傭，菲傭是朋友介紹的，他
    來時，是我妹妹接洽的，我是到警察局時才知道這個菲傭是從去年十二月自他僱
    主那跑走的，菲傭在到僱主家時，仲介公司就教他們怎麼脫罪，所以他們很容易
    知道我們家的位置圖及家中成員等語。經查，證人即菲律賓國籍人ＴＵＲＡＬＢ
    Ａ  ＳＯＴＥＲＡ  ＲＩＢＵ為許可失效之外國人且其曾在被告住處幫佣一節，
    已據其於警訊中證述明確，被告雖辯稱與該菲籍外勞僅曾前往伊住處一次，然證
    人對於被告家中成員組成、生活習慣及住家內部之相關位置均能於警訊中證述綦
    詳，並有證人於警訊中所繪製被告住家之平面圖一紙在卷可稽，且證人所證述被
    告居處環境之情形，核與被告所供情節互核相符，再參以該菲律賓籍外勞與被告
    素無怨隙，斷無故予設詞誣陷之理等情；且被告在偵訊中亦供稱：原本伊住處水
    管漏水，水電工說要打牆壁，為了清運水泥塊，伊之友人即熱心的幫伊介紹人來
    幫忙，該菲籍外勞ＴＵＲＡＬＢＡ  ＳＯＴＥＲＡ  ＲＩＢＵ曾到過伊住處一次
    ，惟當時尚未施工，其後該外勞就未曾來過云云。而衡諸常情，陌生人到家見面
    豈能不究明身分之理？被告所辯未曾僱用該菲律賓籍外勞等情，顯係事後卸責之
    詞，不足採信，犯行洵堪認定。
二、核被告所為違反就業服務法第五十三條第一款規定，聘僱許可失效之外國人工作
    ，其僱用之外國人數為一人，係犯同法第五十八條第一項前段之罪。爰審酌被告
    犯罪之一切情狀，量處如主文所示之刑，並諭知易科罰金之折算標準，以示懲儆
    。
據上論斷，應依刑事訴訟法第二百九十九條第一項前段，就業服務法第五十八條第一
項前段，刑法第十一條前段、第四十一條，罰金罰鍰提高標準條例第二條，判決如主
文。
本案經檢察官許永欽到庭執行職務
中      華      民      國    八十九    年      九      月     十三     日
                                      臺灣臺北地方法院刑事第七庭
                                          法  官   范仁勳
右正本證明與原本無異。
如不服本判決，應於判決送達後十日內，向本院提出上訴狀。
                                          書記官   王黎輝
中      華      民      國    八十九    年      九      月     十五     日


司法院資訊處製作；財團法人民間司法改革基金會備份。
